【裁判字號】    99,抗,75
【裁判日期】    990513
【裁判案由】    本票裁定
【裁判全文】
臺灣桃園地方法院民事裁定               99年度抗字第75號
抗  告  人  甲○○
相  對  人  乙○○
上列當事人間聲請本票裁定事件，抗告人對於民國99年3 月23日
本院簡易庭司法事務官99年度司票字第1431號裁定提起抗告，本
院裁定如下：
    主  文
抗告駁回。
抗告程序費用新臺幣壹仟元由抗告人負擔。
    理  由
一、按執票人向本票發票人行使追索權時，得聲請法院裁定後強
    制執行，票據法第123 條定有明文。次按本票執票人，依票
    據法第123 條規定，聲請法院裁定許可對發票人強制執行，
    性質上係屬非訟事件，此項聲請之裁定及抗告法院之裁定，
    僅依非訟事件程序以審查強制執行許可與否，並無確定實體
    上法律關係存否之效力，如發票人就票據債務之存否有爭執
    時，應由發票人另提起確認之訴，以資解決（最高法院56年
    台抗字第714 號、57年台抗字第76號判例要旨參照）。
二、本件抗告意旨略以：抗告人與相對人原係男女朋友，於交往
    時雙方確有金錢往來，嗣分手後相對人要求抗告人返還借款
    ，並將本票交與地下錢莊對抗告人威脅恐嚇，致抗告人深感
    恐懼，雖事後雙方達成協議，相對人同意抗告人分期每月攤
    還借款，不再另計利息，惟於抗告人清償新臺幣（下同）9
    萬元後，相對人又三番二次至抗告人居住之公寓站崗，查看
    抗告人返家之時間，致抗告人心生憂鬱，無法正常工作還款
    ，爰依法提起抗告，並聲明原裁定廢棄等語。
三、經查，本院依形式上審核相對人於原審執以聲請裁定准予強
    制執行之系爭本票影本3 紙（參見原審卷第6 頁），其形式
    上均已記載表明其為本票之文字、一定之金額、無條件擔任
    支付、發票人、發票地、發票日及免除作成拒絕證書等事項
    ，至到期日部分雖未記載，然依票據法第120 條第2 項之規
    定，視為見票即付，是上開本票並無不應准許之情形，則原
    審據以為許可強制執行之裁定，於法並無不合。雖抗告人抗
    辯稱雙方業已達成每月攤還借款之協議，且抗告人迄今已清
    償9 萬元等語，然此情縱令屬實，亦係其與相對人間實體上
    法律關係之爭執問題，參諸前揭法律規定及最高法院判例意
    旨，應由抗告人另行提起確認訴訟以資解決，尚非本件非訟
    程序所得審究。從而，本件抗告意旨指摘原裁定不當，求予
    廢棄，為無理由，應予駁回。
四、據上論結，本件抗告為無理由，依非訟事件法第46條、第21
    條第2 項、第24條第1 項，民事訴訟法第495 條之1 第1 項
    、第449 條第1 項、第95條、第78條，裁定如主文。
中    華    民    國    99    年    5     月     13   日
            民事第一庭  審判長法  官  郭琇玲
                              法  官  林哲賢
                              法  官  陳振嘉
正本係照原本作成。
本裁定不得再抗告。
中    華    民    國    99    年    5     月    14    日
                              書記官  谷貞豫

司法院資訊處製作；財團法人民間司法改革基金會備份。
